臺灣嘉義地方法院民事判決　九十一年度親字第二二號
　　原　　　告　　丙○○
　　　　　　　　　　　　　送達.
　　被　　　告　　甲○○
　　法定代理人　　乙○○
右當事人間請求否認子女事件，本院判決如左：
    主　　　文
確認被告甲○○（民國九十一年二月二十一日生）非原告與被告乙○○之婚生子。
訴訟費用由被告負擔。
    事　　實
甲、原告方面：
    一、聲明：如主文所示。
    二、陳述：原告與被告乙○○於民國八十四年九月間結婚，現婚姻關係存續中，
        惟因被告乙○○違反毒品等案件，累計刑期約有二十二年，並於八十六年一
        月十三日入台灣嘉義監獄服刑迄今，原告因生活頓失依靠，而在外結識訴外
        人林明達，且與其同居，嗣因原告亦涉有偽造文書、竊盜等罪，至台灣台中
        女子監獄服刑中，不料發現原告已懷有身孕，於九十一年二月二十一日保外
        產下一子即被告甲○○，因原告受胎期間係於兩造婚姻關係存續中，遂受婚
        生推定為兩造之婚生子，但由於被告入監後，原告係與林明達同居，並未與
        被告乙○○同居，被告甲○○非自被告乙○○受胎所生，為此依法訴請判決
        如聲明。
    三、證據：提出戶籍謄本一份、出生證明書影本一份為證。
乙、被告方面：
    一、聲明：同意原告之請求。
    二、陳述：被告甲○○確非原告自被告乙○○受胎所生之子，因被告乙○○自八
        十六年一月十三日入監執行迄今，就未再出監，所以不可能與原告同宿生子
        ，且被告乙○○已對原告及林明達提起妨害家庭之告訴，又因被告現在監，
        不願接受親子血緣之鑑定。
丙、本院依職權調取原告與被告乙○○之全國前案紀錄表。
    理　　由
一、本件原告主張其與被告乙○○於八十四年九月間結婚，現婚姻關係存續中，惟因
    被告乙○○違反毒品等案件，於八十六年一月十三日入台灣嘉義監獄服刑迄今，
    原告因而在外結識訴外人林明達，並與其同居，嗣因原告亦涉有偽造文書、竊盜
    等罪，入台灣台中女子監獄服刑中，不料發現原告已懷有身孕，並於九十一年二
    月二十一日產下一子即被告甲○○之事實，業據其提出戶籍謄本、出生證明書為
    證；又原告主張其自被告乙○○入監後，並未與被告乙○○同居或共宿，而係與
    其他男子同居，被告甲○○非自被告乙○○受胎所生乙節，此核與本院依職權調
    取被告乙○○之全國前案紀錄表，被告乙○○因違反麻醉藥品管理條例（已修訂
    為毒品危害防制條例）經台灣高等法院台南分院於八十五年十二月三十一日判處
    有期徒刑五年六月確定，且其因偽造有價證券罪，亦經本院刑事庭判處徒刑三年
    六月，兩罪應執行有期徒刑八年八月，於八十六年三月四日送監執行前，已經羈
    押四十七日，指揮書執畢日期則為九十四年九月十七日，且接續他案執行，指揮
    書執畢日期至一百零六年二月二十日，於八十六年一月間入監迄今，並未出監等
    情，尚無不符，此有上開前案紀錄表可按，復為被告乙○○所自承，且按從子女
    出生日回溯第一百八十一日起至第三百零二日止為受胎期間，民法第一千零六十
    二條第一項定有明文，是被告乙○○於原告收胎期間即九十年四月至同年九月間
    既均在監執行中，未與原告同居或共宿無誤，則原告主張之上開事實，自堪信為
    真實。
二、按民法第一千零六十三條第一項推定之婚生子女，如夫妻之一方能證明妻非自夫
    受始者，得於知悉子女出生之日起，一年內提起否認之訴，同條第二項定有明文
    。查原告受胎生下被告甲○○，既係在其與被告乙○○婚姻關係存續中，則依法
    自應推定被告甲○○為原告與被告乙○○之婚生子，然原告受胎懷有被告甲○○
    並未與被告乙○○同居，即非自被告乙○○受胎，從而，原告於被告甲○○出生
    當日即九十一年二月二十一日起，一年內提起本件訴訟，於法洵屬正當，應予准
    許。
三、據上論結，本件原告之訴為有理由，並依民事訴訟法第八十五條第一項前段、第
    七十八條判決如主文。
中　　　華　　　民　　　國　　九十一　　年　　　八　　　月　　 十四　　 日
~B臺灣嘉義地方法院家事法庭
~B　　法　官　李文輝
右為正本係照原本作成
如對本判決上訴須於判決送達後廿日內向本院提出上訴狀
中　　　華　　　民　　　國　　九十一　　年　　　八　　　月　　 十三　　 日
~B　　書記官　楊福源
